臺灣屏東地方法院刑事判決
110年度訴字第661號
公  訴  人  臺灣屏東地方檢察署檢察官
被      告  張月娥



上列被告因傷害案件，經檢察官提起公訴（110年度調偵字第699
號），本院判決如下：
    主  文
張月娥犯傷害罪，處拘役肆拾日，如易科罰金，以新臺幣壹仟元
折算壹日。
    事  實
一、張月娥與何秋燕（涉犯傷害部分，另經臺灣屏東地方檢察署
    檢察官為不起訴處分確定）均為位在屏東縣○○鎮○○路000○00
    0號之東港帝國大樓（下稱東港帝國大樓）之住戶。張月娥
    因認其媳婦與孫子於民國109年9月12日中午某時，在東港帝
    國大樓291號1樓中庭普渡祭拜時，遭何秋燕責罵，隨即與其
    配偶孔昭輝（涉犯傷害部分，另經臺灣屏東地方檢察署檢察
    官為不起訴處分確定）、其子孔凰宇（涉犯恐嚇危害安全部
    分，另經本院審結）、孔祥宇至東港帝國大樓291號1樓中庭
    與何秋燕理論，雙方遂起爭執，張月娥於同日12時27分許，
    竟基於傷害之犯意，徒手拉扯何秋燕之右鬢角頭髮（起訴書
    誤載為左鬢角頭髮，應予更正）及下巴，致何秋燕受有頭部
    外傷併臉部擦傷之傷害。
二、案經何秋燕訴由屏東縣政府警察局東港分局報告臺灣屏東地
    方檢察署檢察官偵查起訴。
    理  由
壹、程序事項
　　被告以外之人於審判外之言詞或書面陳述，除法律有規定者
    外，不得作為證據；被告以外之人於審判外之陳述，雖不符
    前4條之規定，而經當事人於審判程序同意作為證據，法院
    審酌該言詞陳述或書面陳述作成時之情況，認為適當者，亦
    得為證據。當事人、代理人或辯護人於法院調查證據時，知
    有第159條第1項不得為證據之情形，而未於言詞辯論終結前
    聲明異議者，視為有前項之同意，刑事訴訟法第159條第1項
    、第159條之5分別定有明文。查本案以下所引用屬傳聞證據
    性質之證據，檢察官、被告張月娥表示同意作為證據使用（
    見院卷一第93頁），且迄於言詞辯論終結前，其亦未就本院
    所調查之證據資料主張有刑事訴訟法第159條第1項不得為證
    據之情形，本院審酌該證據製作時之情況，認均無不適當情
    事，依刑事訴訟法第159條之5規定，均具有證據能力；書面
    陳述之傳聞證據部分，亦無遭變造或偽造之情事，衡酌各該
    傳聞證據，作為本案之證據亦屬適當，自均得為證據，而均
    具有證據能力。
貳、實體事項
一、認定被告犯罪事實所憑之證據及理由
　　訊據被告固坦承其與告訴人何秋燕於前揭時間、地點拉扯，
    惟矢口否認有何傷害犯行，辯稱：告訴人先動手，我才回手
    ，告訴人所受前揭傷害不是我造成的云云。惟查：
　㈠被告與告訴人於前揭時間、地點拉扯乙事，經本院會同被告
    及公訴人當庭播放109年9月12日東港帝國大樓291號1樓中庭
    之監視器錄影檔案勘驗無訛，且製有勘驗筆錄1份（勘驗結
    果詳如附件一至三所示）、監視器錄影擷圖29張存卷可考（
    見院卷一第89至91、99至113頁），又被告對於其於案發當
    與告訴人發生拉扯乙事亦表示不爭執（見院卷一第92、93頁
    ，院卷二第54頁），核與證人何秋燕、證人即東港帝國大樓
    住戶張麗雪於本院審理時證述情節均相符（見院卷二第34至
    46頁），是此部分事實，當可認定。
　㈡告訴人遭被告拉扯後，受有頭部外傷併臉部擦傷之傷害等節
    ，業據證人何秋燕於本院審理時證稱：被告於前揭時間、地
    點徒手往我這邊一直拉扯，拉到我的頭髮很痛，並將我右側
    鬢角頭髮扯掉，被告的手指甲刮到我的左臉下巴處，當時很
    多人要把我們隔開，被告仍一直用手抓我臉部，我提出之診
    斷證明書所載傷勢即為當時遭被告拉扯所致等語（見院卷二
    第34至40頁）；證人許麗雪於本院審理時亦證稱：我看到告
    訴人遭被告抓著頭髮，告訴人的頭髮遭扯斷，很多人上前把
    被告、告訴人分開，我也有上前把他們架開，我看到告訴人
    的頭髮掉在地上等語明確（見院卷二第41至46頁），並有安
    泰醫療社團法人安泰醫院（下稱安泰醫院）診斷證明書1份
    、傷勢照片4張、安泰醫院111年1月10日111東安醫字第0049
    號函暨病歷資料1份在卷可稽（見警卷第55至59頁，院卷一
    第43至51頁）。復依如附件二編號26、27、附件三編號13所
    示勘驗結果，可知警方於109年9月12日12時37分許據報到場
    時，被告、告訴人均在現場。又觀之前揭病歷資料，略載：
    告訴人於109年9月12日13時38分許自行步行至安泰醫院急診
    ，主訴：被人用手打，致左顏面部挫擦傷，抓頭髮致右臉髮
    際處疼痛等情，可知告訴人前往安泰醫院急診時間與案發時
    間緊接，且證人何秋燕證稱：案發後，警方據報到場後，我
    就馬上去驗傷等語（見院卷二第34至40頁）；證人許麗雪亦
    證稱：被告與告訴人發生拉扯後，很多人將她們架開，我們
    報警後警察就來了，告訴人有去醫院等語（見院卷二第41至
    46頁），足徵告訴人受有前揭傷害之結果係導因於被告之前
    揭行為甚明。則被告辯稱：我不知道告訴人的傷勢怎麼來的
    ，告訴人所受前揭傷害不是我造成云云（見院卷一第81、93
    頁，院卷二第50頁），空言辯解，尚非可信。
　㈢被告雖辯稱：告訴人先動手，我才回手云云（見院卷二第54
    頁）。惟按正當防衛必須對於現在不法之侵害，始足當之，
    侵害業已過去，或無從分別何方為不法侵害之互毆行為，均
    不得主張防衛權，而互毆係屬多數動作構成單純一罪，而互
    為攻擊之傷害行為，縱令一方先行出手，還擊之一方，在客
    觀上苟非單純對於現在不法之侵害為必要排除之反擊行為，
    因其本即有傷害之犯意存在，自無主張防衛權之餘地。亦即
    ，正當防衛對應之「現在之不法侵害」，所謂「現在」，乃
    別於過去與將來而言，此為正當防衛行為之「時間性」要件
    。過去與現在，以侵害行為已否終了為準，將來與現在，則
    以侵害行為已否著手為斷，故若侵害已成過去，或預料有侵
    害而侵害行為尚屬未來，則其加害行為，自無成立正當防衛
    之可言。而衡之一般社會經驗法則，互毆係屬多數動作構成
    單純一罪而互為攻擊之傷害行為，縱令一方先行出手，而還
    擊之一方在客觀上茍非單純對於現在不法之侵害為必要排除
    之反擊行為，因其本即有傷害之犯意存在，則對其互為攻擊
    之還手反擊行為，自無主張正當防衛權之餘地（最高法院84
    年度台非字第208號、96年度台上字第3526號、100年度台上
    字第4939號刑事判決參照）。經查，依如附件一編號12至15
    、附件二編號4所示勘驗結果，可知被告站在告訴人身側，
    告訴人先以右手將被告之右手臂往左側推，被告隨即以右手
    手臂往告訴人之左手手臂、正面胸口處、鎖骨處推擠，告訴
    人再以右手手臂，推擠被告脖子處，並以右手拉住被告之衣
    領，被告再以左手拉扯告訴人之右手臂袖子，並以右手揮抓
    告訴人衣領處。且證人何秋燕於本院審理時證稱：案發當時
    我在供桌前敬茶、插香，被告站在我旁邊找尋他們家擺放祭
    拜之物品，被告的手碰我的手，我好意跟被告講「妳們家的
    東西，妳媳婦收上去了」等語，被告一聽到就往我頭髮一直
    拉。如附件一編號13所示，當時我的手與被告的手碰到，我
    們就開始拉扯、打架即如附件一編號14、15所示等語（見院
    卷二第35至40頁），確實可信。依上，案發當時告訴人雖以
    手臂往被告方向推而其二人之手臂相互碰觸之情，然並無實
    際攻擊被告，自不存在所謂「現在之不法侵害」。被告在不
    存在得實施防衛行為之情形下，竟仍拉扯告訴人之右鬢角頭
    髮及下巴，顯係借題發揮，主觀上難認有防衛意思，客觀上
    顯係單純之傷害行為，而與正當防衛成立要件有悖。則被告
    所辯，自屬無據。
　㈣從而，被告所辯各節，均不足採。本案事證明確，被告上開
    犯行堪以認定，應依法論科。
二、論罪科刑
　㈠核被告所為，係犯刑法第277條第1項之傷害罪。
　㈡審酌被告遇事不思理性和平溝通，衝動為前揭犯行，造成告
    訴人受有前揭傷害，犯罪動機難謂良善；考量被告犯後矯飾
    辯詞，難認已有悔意，且未與告訴人達成和解或適當賠償其
    所受損害；兼衡被告自述之智識程度，經濟及家庭生活狀況
    （見院卷二第53、54頁）等一切情狀，量處如主文所示之刑
    ，併依刑法第41條第1項前段，諭知如易科罰金之折算標準
    。
三、不另為無罪之諭知
  ㈠公訴意旨另以：被告於前揭時間、地點所為，除造成告訴人
    受有頭部外傷併臉部擦傷之傷害外，尚受有右中指挫傷之傷
    害，因認被告此部分同涉犯刑法第277條第1項之傷害罪嫌等
    語。
  ㈡經查，告訴人於109年9月12日至安泰醫院急診時，經診斷除
    受有如事實欄所載傷勢外，尚受有右中指挫傷之傷害等節，
    有安泰醫院診斷證明書在卷可參（見警卷第55頁）。惟查，
    證人何秋燕於本院審理時證稱：我的右中指受有挫傷應該是
    案發當時其他住戶想將我和被告分開，拉扯我們的時候無形
    中被拉到的，手部傷勢不一定是被告所造成等語（見院卷二
    第35至40頁），經核如附件一編號12至17、附件二編號4至6
    所示勘驗結果，被告之手臂往告訴人之左手手臂、正面胸口
    處、鎖骨處推擠、拉扯，在場其他住戶隨即上前分別拉住被
    告、告訴人，將其二人分開，則證人何秋燕證稱係因其他住
    戶拉扯而造成其受有右中指挫傷之傷害等語，堪可採信，從
    而被告於案發當時是否拉扯告訴人之右手中指成傷，非無疑
    義。告訴人受有右中指挫傷之傷害，尚難謂係直接導因於被
    告前揭傷害行為，復卷內亦無積極證據足證被告所為與告訴
    人受有右中指挫傷之傷害間有何相當因果關係存在，自不能
    僅憑前揭診斷證明書作為不利於被告之認定。
  ㈢從而，公訴意旨認此部分同構成傷害罪嫌，無從證明，惟因
    本院認為此部分若成立犯罪，與本院前揭論罪部分，僅成立
    一罪，爰不另為無罪之諭知。
據上論斷，應依刑事訴訟法第299條第1項前段，刑法第277條第1
項、第41條第1項前段，刑法施行法第1條之1第1項，判決如主文
。　　
本案經檢察官蔡榮龍提起公訴，檢察官吳政洋到庭執行職務。
中　　華　　民　　國　　111 　年　　7 　　月　　5　　日
                  刑事第四庭  審判長法  官  黃柏霖  
                                    法  官  陳一誠
                                    法  官  李宛臻
以上正本證明與原本無異。
如不服本判決應於收受判決後20日內向本院提出上訴書狀，並應
敘述具體理由；其未敘述上訴理由者，應於上訴期間屆滿後20日
內向本院補提理由書（均須按他造當事人之人數附繕本）「切勿
逕送上級法院」。
中　　華　　民　　國　　111 　年　　7 　　月　　5 　　日
                                   書記官  蔡語珊
附錄本案論罪科刑法條：刑法第277條第1項。
刑法第277條第1項
傷害人之身體或健康者，處五年以下有期徒刑、拘役或五十萬元
以下罰金。
附件一：於109年9月12日在東港帝國大樓一樓中庭之CAM08監視
器影像。
編號 檔案時間 勘驗結果  1 12:24:00至12:24:56 畫面中央為擺放供品之供桌，畫面右上角為東港帝國大樓之露天中庭。4名成年女子分別站在畫面中央供桌周圍，均不時來回走動、整理供品，分別為身穿暗色洋裝之女子（下稱A女）、身穿白色短袖之女子（下稱B女）、身穿藍色外套之中長髮女子即何秋燕、身穿藍色外套之短髮女子即許麗雪，許麗雪繞過供桌，步行至畫面左下方處。  2 12:24:57至12:25:13 身穿白色短袖上衣、深色短褲之女子即張月娥、身穿黑色短袖上衣之短髮男子即孔昭輝、身穿黑色短袖上衣並綁馬尾之男子即孔祥宇依序自畫面右側走向畫面中央供桌。B女自畫面左下角步行離去。張月娥、孔祥宇與何秋燕、許麗雪、A女對話。張月娥自露天中庭繞過供桌，自何秋燕、A女面前經過。  3 12:25:14至12:25:32 張月娥步行至畫面左側，與A女、何秋燕對話，不時揮手比劃。孔祥宇站在畫面右側，隔著供桌與何秋燕對話，不時揮手比劃。一名身穿灰色外套之女子（下稱C女），自畫面左側步行至何秋燕身旁。  4 12:25:33至12:26:08 C女、何秋燕、許麗雪站在畫面左側，C女拉何秋燕左手，何秋燕相隔供桌與孔祥宇、孔昭輝對話。C女自露天中庭繞過供桌，步行至孔祥宇身邊伸手作阻止狀、並將孔祥宇往後拉；同時許麗雪在何秋燕身旁亦伸手抱住何秋燕之右手，不時往後拉。張月娥經過何秋燕、許麗雪面前，在供桌旁來回走動，觀察供品。何秋燕、孔祥宇、孔昭輝均不時揮手比劃。  5 12:26:09至12:26:26 何秋燕與孔祥宇持續對話。孔昭輝自露天中庭繞過供桌，步行至畫面左側何秋燕身旁，許麗雪站到何秋燕身旁，許麗雪之左手拉何秋燕之右手，許麗雪之右手朝孔昭輝伸出作阻止爭執狀。孔昭輝與何秋燕對話，何秋燕不時揮手比劃，許麗雪伸手拉何秋燕作阻止狀，再走回何秋燕右側，拉著何秋燕右手，復走到何秋燕面前並伸手朝向孔昭輝作阻止狀。何秋燕將許麗雪拉回其右側。張月娥步行至畫面右側，復自露天中庭繞過供桌，往畫面左側步行。C女不時拉孔祥宇手臂作安撫狀。  6 12:26:27至12:26:28 張月娥步行至何秋燕右後方，對何秋燕說話後，又往畫面左下方移動。  7 12:26:29至12:26:32 何秋燕與孔昭輝對話。許麗雪站在何秋燕右側，面朝何秋燕與孔昭輝。孔昭輝接近何秋燕，手指何秋燕。孔祥宇和C女仍在畫面右側，孔祥宇面朝何秋燕，C女不時拉孔祥宇手臂、背部作阻止狀。  8 12:26:33 孔昭輝推何秋燕左手手臂。  9 12:26:34至12:26:38 何秋燕反手抓住孔昭輝，兩人雙手互相推拉，手拉住手。許麗雪拉住雙方手臂，作阻止狀。  10 12:26:39至12:26:41 孔祥宇及C女均自露天中庭繞過供桌，孔祥宇拉開孔昭輝；許麗雪拉開何秋燕。  11 12:26:42至12:26:55 C女擋在孔祥宇、孔昭輝前方，伸手向孔祥宇、孔昭輝作阻止狀。張月娥步行至孔祥宇、孔昭輝前。何秋燕步行至畫面左下角，並拿出手機使用。一名身穿黃色短袖之女子（下稱D女），自畫面左側出現。許麗雪、C女與孔祥宇、孔昭輝對話。許麗雪伸手拉孔祥宇右手臂。張月娥往畫面左下角移動。  12 12:26:56至12:26:58 何秋燕左手手持手機，以右手推張月娥之右手手臂，將張月娥往左側推，何秋燕站在張月娥右手邊。D女扶住張月娥左手臂。許麗雪、C女與孔昭輝對話。孔祥宇自露天中庭繞過供桌至畫面右側。  13 12:26:59至12:27:00 張月娥以右手手臂往何秋燕正面胸口處推擠，張月娥後退兩步。在場之人均面朝張月娥與何秋燕。  14 12:27:01至12:27:02 何秋燕以右手手臂往張月娥之下巴處推擠，張月娥往後退，許麗雪至張月娥背後扶住張月娥。  15 12:27:02至12:27:09 何秋燕與張月娥持續拉扯。C女越過許麗雪，站在張月娥與何秋燕之旁邊阻止拉扯。孔昭輝站立於畫面左側往何秋燕與張月娥方向看。一名裸上身、身穿黑色短褲之男子即孔凰宇自畫面右側往何秋燕與張月娥方向跑。孔祥宇跟在孔凰宇後方，自畫面下方繞過供桌往何秋燕與張月娥方向跑。孔凰宇、孔祥宇均至何秋燕背後，拉住何秋燕之手臂以阻止拉扯。  16 12:27:10至12:27:11 一名身穿橘色上衣之男子（下稱E男）與D女均自畫面左下方出現，阻止張月娥與何秋燕之拉扯。  17 12:27:12 張月娥與何秋燕被分開。孔凰宇及D女將何秋燕拉至畫面左下角。許麗雪拉住張月娥。E男、C女站在張月娥、何秋燕之間。  18 12:27:13至12:27:16 何秋燕往畫面左下角離開，張月娥亦往畫面左側離去。  19 12:27:17至12:27:53 其他人在原地作討論狀後，均往畫面左側離去。  20 12:27:54至12:28:24 張月娥不時在畫面左下角徘徊，面朝畫面左側，再往畫面左側離去。  21 12:28:25至12:28:30 一名身穿白色上衣、藍色短褲之男子（下稱F男），自畫面右側出現，步行往畫面左下角離去。  22 12:28:31至12:28:40 張月娥自畫面左下角出現，面朝畫面左側，往畫面左側離去。  23 12:28:41至12:29:04 畫面無人。  24 12:29:05至12:29:20 一名身穿綠色上衣之男子（下稱G男），自畫面上方出現，走至畫面右側，往畫面左下角張望。  25 12:29:21至12:29:23 A女在畫面左下角出現又離去。  26 12:29:24至12:29:34 張月娥自畫面左下角出現，走至供桌旁。G男步行至畫面左下角。  27 12:29:35至12:29:36 張月娥往畫面左下角離去。  28 12:29:37至12:29:51 孔祥宇自畫面左下角出現，步行至畫面左上方供桌旁後，返回往畫面左下角離去。孔凰宇在畫面左下角不時徘徊後，往畫面左下角離去。  29 12:29:52至12:29:56 張月娥在畫面左下角不時徘徊後，往畫面左下角離去。  30 12:29:57至12:30:16 一名身穿灰色上衣、藍色長褲之男子（下稱H男），自畫面上方出現，往畫面左側移動。G男自畫面左側出現，在畫面左側徘徊。  31 12:30:17至12:30:18 張月娥、孔昭輝、孔祥宇依序自畫面左下角出現。H男走至畫面左側，面朝畫面左側。  32 12:30:19至12:30:26 張月娥返回畫面左側，孔祥宇亦隨之往畫面左側離去。孔凰宇自畫面左側出現，拉住張月娥。  33 12:30:27至12:30:37 孔凰宇放開張月娥，張月娥往畫面左側離去，孔凰宇亦往畫面左側離去，孔昭輝往畫面左側離去。  34 12:30:38至12:30:48 張月娥在畫面左下角徘徊。孔凰宇自畫面左下角出現，走至畫面右側，面朝畫面左下角。  35 12:30:49至12:31:00 張月娥自畫面左下角出現，面朝畫面左下角，往畫面左下角離去。 
附件二：於109年9月12日在東港帝國大樓一樓中庭之CAM15監視
器影像。
編號 檔案時間 勘驗結果  1 12:26:44至12:26:49 畫面為東港帝國大樓一樓中庭由內往馬路拍攝之監視器畫面，其中畫面下方為供桌，畫面上方為東港帝國大樓大門，畫面右側為住戶信箱。許麗雪推著何秋燕自畫面左側步行至畫面中央。何秋燕左手持手機，以右手朝畫面右下角處比劃。  2 12:26:50至12:26:55 張月娥自畫面右側出現，步行至畫面中央即何秋燕之前方。  3 12:26:56至12:26:58 何秋燕以右手將張月娥往畫面右側推開。D女在張月娥身後。  4 12:26:59至12:27:03 張月娥以右手手臂推擠何秋燕之左手手臂，何秋燕往後後退並旋即轉身面對張月娥，張月娥之手臂在何秋燕鎖骨處。何秋燕以右手手臂，推擠張月娥之脖子處，並以右手拉住張月娥之衣領。張月娥倒退幾步，以左手拉扯何秋燕之右手臂袖子，以右手揮抓何秋燕衣領處。  5 12:27:04至12:27:11 孔凰宇自畫面左側出現，跑到何秋燕身後，以雙手放在何秋燕肩膀上再以雙手拉扯何秋燕之雙手手臂。孔祥宇、許麗雪、E男、D女、C女均上前拉開張月娥、何秋燕。  6 12:27:12至12:27:18 張月娥與何秋燕分開。張月娥被拉往畫面右側、何秋燕被拉往畫面左側。  7 12:27:19至12:27:23 孔凰宇轉頭，背對何秋燕往供桌方向走兩步後，再轉頭望向何秋燕。  8 12:27:24至12:27:31 張月娥站在郵箱處，整理自己的衣物，孔昭輝走至張月娥身前，與C女對話、何秋燕站在畫面中央，孔祥宇往何秋燕之方向走去，許麗雪走至何秋燕身前，以背部擋住何秋燕，面對孔祥宇。  9 12:27:32至12:27:33 孔凰宇面對何秋燕，與何秋燕對話。C女亦走至何秋燕與孔祥宇、孔凰宇之間，背對何秋燕，作勸阻狀。  10 12:27:34至12:27:41 何秋燕往馬路方向後退，張月娥自畫面右側朝何秋燕接近、孔祥宇亦朝何秋燕接近，許麗雪、C女旋即跟在孔祥宇身後，作勸阻狀。  11 12:27:42至12:27:51 孔祥宇轉身背對何秋燕，阻止張月娥接近何秋燕。孔凰宇移動至畫面左側，仍面朝東港帝國大樓大門口。  12 12:27:52至12:28:10 孔凰宇將張月娥往畫面右側推。何秋燕站在東港帝國大樓大門口邊打電話，其餘住戶作勸阻狀。孔昭輝坐至畫面左側之長椅。  13 12:28:11至12:28:20 張月娥往畫面右側移動，掙脫孔凰宇之阻止後，往畫面左側移動。何秋燕走出東港帝國大樓大門口外打電話。  14 12:28:21至12:28:56 孔凰宇走至東港帝國大樓大門口，面朝何秋燕、右手揮舞作說話狀，許麗雪伸手拉孔凰宇。何秋燕背對孔凰宇，面朝畫面右側，仍站在東港帝國大樓大門口外，持續講電話。F男自畫面左下角出現，走至何秋燕旁邊，背對何秋燕，作勸阻狀。孔祥宇接近東港帝國大樓大門口，面朝何秋燕，作說話狀。C女、許麗雪、D女站在何秋燕與孔祥宇、孔凰宇之間。  15 12:28:57至12:29:07 張月娥自畫面右側，穿越孔祥宇與C女之間，面朝何秋燕說話。  16 12:29:08至12:29:14 孔凰宇穿越過C女與許麗雪之間，面朝何秋燕說話，右手不時指著何秋燕。  17 12:29:15至12:29:27 孔凰宇不時對著許麗雪、何秋燕，說話並揮手比劃。孔昭輝自畫面左側長椅起身，走至孔凰宇背後，孔凰宇朝何秋燕又作幾下比劃後，轉身往畫面左側移動。  18 12:29:28至12:30:15 何秋燕持續站在東港帝國大樓大門口外。孔昭輝、孔凰宇、孔祥宇及張月娥均站在東港帝國大樓大門口內來回移動，不時對何秋燕對話，並揮手比劃。F男擋在何秋燕身前。  19 12:30:16至12:30:48 何秋燕往畫面下方前進，進入東港帝國大樓大門口內，面朝孔凰宇，亦有說話狀，其餘住戶旋即將何秋燕及張月娥、孔凰宇拉開，作勸阻狀。孔昭輝坐在畫面左側之長椅上。孔凰宇走至畫面左下角，面朝何秋燕之方向。  20 12:30:49至12:30:57 孔祥宇、張月娥對孔昭輝說話。  21 12:30:58至12:33:23 何秋燕站在東港帝國大樓大門口外打電話，不時手指孔昭輝。張月娥、孔祥宇站在東港帝國大樓大門口內來回徘徊，不時對何秋燕作說話狀並手指比劃，張月娥往何秋燕方向走去，均被孔祥宇阻止。孔凰宇站在畫面左下角，不時手指何秋燕之方向，並作說話狀。  22 12:33:24至12:33:36 孔昭輝、孔祥宇均坐在畫面左側之長椅。張月娥欲往何秋燕之方向走去，旋即被住戶勸阻。孔凰宇亦從畫面左下角往畫面中間走去，阻止張月娥。何秋燕一手持電話，一手朝張月娥比劃，並有說話狀。  23 12:33:37至12:35:09 何秋燕手持電話，移動至東港帝國大樓大門口外之右側大門後。孔祥宇、孔凰宇及張月娥在東港帝國大樓大門口內來回徘徊，其餘住戶作勸阻狀。孔凰宇自畫面左下角離去。何秋燕移動至東港帝國大樓大門口左側大門邊。  24 12:35:10至12:36:28 孔祥宇自畫面右下角離去後又返回。孔凰宇站在畫面左下角。孔昭輝走至東港帝國大樓大門口，與何秋燕作說話狀後，被住戶勸阻，再次回到畫面左側長椅坐下。張月娥站在畫面中間不時作說話狀。  25 12:36:29至12:38:04 孔凰宇自畫面左下角移動至畫面中間，與張月娥、孔昭輝、孔祥宇均在畫面中間來回徘徊。何秋燕仍在東港帝國大樓大門口外移動。其餘住戶作勸阻狀。  26 12:38:05至12:38:13 員警到場，站在東港帝國大樓大門口外。孔昭輝走至東港帝國大樓大門口外與員警對話。  27 12:38:14至12:39:00 張月娥與孔凰宇均往東港帝國大樓大門口外移動，與員警對話。 
附件三：於109年9月12日在東港帝國大樓大門口外之CAM03監視
器影像。
編號 檔案時間 勘驗結果  1 12:28:00至12:28:14 畫面為東港帝國大樓大門口外馬路，東港帝國大樓在畫面右側。  2 12:28:15至12:28:35 何秋燕左手持手機，自畫面右側東港帝國大樓大門口走出，並持續講電話。  3 12:28:36至12:29:26 F男自畫面右側出現，站在何秋燕旁邊。何秋燕放下手機，面朝畫面右側後，低頭使用手機，再將手機收起來。  4 12:29:27至12:30:30 何秋燕站在畫面右側來回移動，何秋燕往畫面右側離開。期間不時有住戶出現燒金紙。  5 12:30:31至12:33:42 F男扶住何秋燕自畫面右側出現，F男、何秋燕均面向大門口，何秋燕在畫面右側徘徊，不時使用手機、朝畫面右側說話並以手指比劃。  6 12:33:43至12:34:02 何秋燕手持手機，往馬路邊移動後又再走回至畫面右側。  7 12:34:03至12:34:16 何秋燕以右手指右臉頰，F男低頭確認何秋燕臉上之傷勢。  8 12:34:17至12:35:09 何秋燕低頭使用手機，站在畫面右側。  9 12:35:10至12:35:28 何秋燕不在畫面內。  10 12:35:29至12:35:46 孔昭輝自畫面右側出現，與一名身穿淺藍色上衣之男子對話後，兩人均往畫面右側離去。  11 12:35:47至12:36:22 畫面中無人。  12 12:36:23至12:37:46 何秋燕移動至畫面左側講電話。  13 12:37:47至12:38:00 警車到場。員警下車，員警及何秋燕均往畫面右側移動。